【裁判字號】    99,抗,285
【裁判日期】    990415
【裁判案由】    定應執行刑
【裁判全文】
臺灣高等法院臺中分院刑事裁定           99年度抗字第285號
抗  告  人
即 受 刑人  甲○○
上列抗告人因聲請定其應執行刑案件，不服臺灣彰化地方法院中
華民國99年3月2日裁定（原審案號：99年度聲字第86號），提起
抗告，本院裁定如下：
    主  文
抗告駁回。
    理  由
一、抗告意旨略以：受刑人所犯之竊盜罪大多是受刑人主動向檢
    警供出犯行，應屬自首，但日前接獲之定執行刑裁定並未斟
    酌受刑人當初於偵查中自首之要件，而給予較輕之刑責，請
    考量受刑人犯後態度及一切情節，重為裁定給予受刑人適當
    之量刑。
二、本院查：
  (一)抗告人即受刑人甲○○（下稱抗告人）因違反毒品危害防制
    條例、竊盜等案件，由本院及臺灣彰化地方法院先後判處如
    原裁定附表所示之刑，均經分別確定在案等事實，有各該判
    決及臺灣高等法院被告前案紀錄表附卷可稽。今檢察官聲請
    定其應執行之刑，原法院審核後認為正當，而依刑事訴訟法
    第477條第1項、刑法第53條、第51條第5款等規定，定其應
    執行之刑為有期徒刑12年6月。
  (二)按法律上屬於自由裁量之事項，有其外部性界限及內部性界
    限，並非概無拘束。依據法律之具體規定，法院應在其範圍
    選擇為適當之裁判者，為外部性界限；而法院為裁判時，應
    考量法律之目的，及法律秩序之理念所在者，為內部性界限
    。法院為裁判時，二者均不得有所踰越。在數罪併罰，有二
    裁判以上，定其應執行之刑時，固屬於法院自由裁量之事項
    ，然仍應受前揭外部性界限及內部性界限之拘束（最高法院
    94年度台非字第233號裁判意旨參照）。本件抗告人所犯如
    原裁定附表編號1至55所示各罪，其各刑中之最長期者為該
    附表編號3、5、6所示之有期徒刑10月，各刑合併之刑期則
    為有期徒刑16年8月，故原裁定在上述範圍內，定其應執行
    有期徒刑12年6月，並無違背上開說明之外部性界限。又原
    裁定附表編號3、4等罪，曾為臺灣彰化地方法院定應執行有
    期徒刑1年2月（97年度訴字第2766號）；編號5、6、7等罪
    曾為該院定應執行有期徒刑1年6月（97年度訴字第2605、24
    01號）；編號9至13等罪，曾為該院定應執行有期徒刑1年2
    月（97年度易字第1955號）；編號17至31等罪，曾為該院定
    應執行有期徒刑2年10月（98年度易字第89號）；編號32至
    41曾為該院定應執行有期徒刑1年7月（98年度易字第158號
    ）；編號42至55號則曾為該院定應執行有期徒刑2年6月（98
    年度易字第589號），上開已曾定應執行刑者，與其餘各編
    號所宣告之刑，經合併計算後，為有期徒刑13年10月；是原
    裁定所定應執行有期徒刑12年6月，亦與法律秩序之理念及
    法律目的之內部性界限無違，先予敘明。
  (三)次按被告不服定刑之裁定，提起抗告者，應以關於定刑之範
    圍為限，至原科刑判決認定事實有無錯誤，與定刑裁定之內
    容無涉，自不得據為抗告理由（最高法院19年度抗字第137
    號判例意旨參照）。抗告人雖以其所犯部分竊盜罪，符合自
    首之要件，然原裁定未斟酌及此，未定較輕之刑云云，提起
    抗告。惟此係針對原科刑確定判決之實體內容予以指摘，而
    非原法院裁定應執行刑時所須審酌之事項，則按諸上開說明
    ，即不得援為抗告之依據。故本件抗告，尚無理由，應予駁
    回。
三、據上論結，應依刑事訴訟法第412條，裁定如主文。
中    華    民    國    99    年    4     月    15    日
            刑事第九庭  審判長法  官  江  德  千
                              法  官  許  旭  聖
                              法  官  莊  深  淵
以上正本證明與原本無異。
如不服本裁定，應於裁定送達後五日內向本院提出抗告狀。
                              書記官  陳  振  海
中    華    民    國    99    年    4    月    15    日

司法院資訊處製作；財團法人民間司法改革基金會備份。
